【裁判字號】    95,訴,2349
【裁判日期】    951116
【裁判案由】    違反槍砲彈藥刀械管制條例
【裁判全文】
臺灣高雄地方法院刑事判決              95年度訴字第2349號
公  訴  人  臺灣高雄地方法院檢察署檢察官
被      告  乙○○
選任辯護人  陳正達律師
            許惠珠律師
            洪世崇律師
上列被告因違反槍砲彈藥刀械管制條例案件，經檢察官提起公訴
（95年度偵字第13299 號），本院判決如下：
    主  文
乙○○未經許可，持有可發射子彈具有殺傷力之改造手槍，累犯
，處有期徒刑肆年，併科罰金新臺幣肆拾萬元，罰金如易服勞役
，以罰金總額與陸個月之日數比例折算。扣案之改造手槍壹枝（
槍枝管制編號0000000000號，含彈匣貳個）及子彈拾伍顆（含
制式子彈伍顆、改造子彈陸顆、霰彈貳拾肆顆），均沒收。
    事  實
一、乙○○前曾因妨害自由案件，經本院90年度易字第4395號判
    處有期徒刑4 月確定，嗣於民國92年1 月27日易科罰金執行
    完畢。詎仍不知戒慎，明知未經許可不得持有可射發金屬或
    子彈之槍枝及具殺傷力之子彈，竟於94年2 、3 月間，在不
    詳地點處，以新台幣（下同）6 萬元之代價向鄭永仁（由檢
    察官另案偵辦）購買具有殺傷力之仿GLOCK 廠26型半自動改
    造手槍1 枝（槍枝管制編號0000000000號，含彈匣2 個）、
    子彈40顆（包括：口徑9mm 制式子彈5 顆；直徑約8.9m
    m 土造子彈6 顆，試射2 顆，餘4 顆；直徑約8.3mm 土造
    子彈3 顆，試射1 顆，餘2 顆；口徑9mm 改造子彈1 顆，
    試射1 顆，無剩餘；口徑12gauge 制式霰彈25顆，試射1
    顆，餘24顆），未經許可持有之，並將之藏匿於高雄市○○
    區○○街11號2 樓之租住處。嗣經警於95年5 月9 日下午3
    時10分許，持搜索票至乙○○上開租住處執行搜索時扣得上
    開改造手槍1 枝（槍枝管制編號0000000000號，含彈匣2 個
    ）、子彈40顆（總計試射5 顆，餘35顆），始查悉上情。
二、案經高雄縣政府警察局湖內分局報告臺灣高雄地方法院檢察
    署檢察官偵查起訴。
    理  由
一、被告乙○○持有上開具殺傷力槍彈之事實，業據其於警詢、
    偵查及本院審理時均坦承不諱，並有扣案具殺傷力之槍彈可
    資佐證，上開扣案槍彈，經送請內政部警政署刑事警察局鑑
    定結果認為：送鑑制式手槍1 枝（槍枝管制編號0000000000
    號），均係由仿GLOCK 廠26型半自動手槍製造之槍枝換裝土
    造金屬槍管而成之改造手槍，機械性能良好，可供擊發適用
    子彈使用，認具殺傷力；送鑑子彈15顆：5 顆，認係口徑
    9mm 制式子彈；6 顆，係直徑約8.9mm 之土造子彈，採樣
    2 顆試射，可擊發，認具殺傷力；3 顆，係直徑約8.3mm
    之土造子彈，採樣1 顆試射，可擊發，認具殺傷力；1 顆
    ，係口徑9mm 之改造子彈，經試射，可擊發，認具殺傷力）
    ；送鑑霰彈25顆，認均係口徑12gauge 制式霰彈（試射1 顆
    ），認均具殺傷力，有刑事警察局95年6 月29日刑鑑字第09
    50076462號槍彈鑑定書附卷可稽（見本院卷第20頁）。被告
    自白與事實相符，足堪採信，其前述犯行，事證已臻明確，
    應依法論。
二、核被告所為，係犯槍砲彈藥刀械管制條例第8 條第4 項未經
    許可持有可射發金屬或子彈具殺傷力之槍砲罪、同條例第12
    條第4 項之未經許可持有具殺傷力之子彈罪。被告同時持有
    改造手槍及子彈，係以一行為觸犯二罪名，為想像競合犯，
    應依刑法第55條之規定，從一重論以槍砲彈藥刀械管制條例
    第8 條第4 項未經許可持有其他可發射子彈具有殺傷力之槍
    砲罪。被告前曾因妨害自由案件，經本院90年度易字第4395
    號判處有期徒刑4 月確定，嗣於92年1 月27日易科罰金執行
    完畢，有臺灣高等法院被告前案紀錄表在卷可稽，其受有期
    徒刑執行完畢後，5 年以內故意再犯本件有期徒刑以上之罪
    ，為累犯，應依修正前第47條之規定加重其刑（新舊法比較
    詳後述）。爰審酌被告未經許可持有具殺傷力之改造手槍1
    枝、子彈40顆，其中子彈部分包括制式子彈5 顆、改造子彈
    10顆、霰彈25顆，數量不少，影響社會治安情節不輕，惟念
    被告犯後坦承犯行，態度尚佳等一切情狀，量處如主文所示
    之刑及併科如主文所示之罰金，並就科處罰金部分，依修正
    前刑法第42條第2 項之規定，諭知罰金易服勞役之折算標準
    。
三、扣案之具有殺傷力之改造手槍1 枝（槍枝管制編號00000000
    00號，含彈匣2 個）及子彈35顆（扣案40顆，經送內政部警
    政署刑事警察局鑑定，試射5 顆，餘35顆），分別屬槍砲彈
    藥刀械管制條例第4 條第1 項第1 款、第2 款所定未經許可
    不得持有之違禁物，應依刑法第38條第1 項第1 款之規定，
    併予宣告沒收。至扣案之經試射之子彈5 顆，因試射擊發後
    非屬違禁物，爰均不予宣告沒收。
四、新舊法比較
１、累犯部分：被告於有期徒刑執行完畢後5 年以內再故意犯本
    件有期徒刑以上之罪，不論依修正前之刑法第47條，或修正
    後之刑法第47條第1 項之規定，均構成累犯，對被告而言並
    無有利或不利之情形，自不生新舊法比較之問題，應逕依修
    正前之刑法第47條，論以累犯，並加重其刑。
２、罰金刑部分：94年1 月7 日修正，於95年7 月1 日施行之刑
    法第33條第5 款規定：「罰金：新臺幣1,000 元以上，以百
    元計算之。」而被告行為時之刑法第33條則規定：「罰金：
    1 元以上」，足認此部份被告行為時之法律有利於被告。
３、易服勞役部分：本件被告犯罪時刑法第42條第2 項前段規定
    ：「易服勞役以1 元以上3 元以下折算1 日。」，又行為時
    之易服勞役折算標準，業據修正前罰金罰鍰提高標準條例第
    2 條前段規定，就其原定數額提高為100 倍折算1 日，則本
    件被告行為時之易服勞役折算標準，應以銀元100 元以上
    300 元以下折算1 日，即新台幣300 元以上900 元以下折算
    1 日。95年7 月1 日修正公布施行之刑法第42條第3 項前段
    規定：「易服勞役以新台幣1000元、2000元或3000元折算1
    日。」，以修正後之折算標準有利於被告，惟修正前第42
    條第2 項但書規定，易服勞役之期限不得逾6 個月，修正後
    第42條第3 項但書則規定，易服勞役之期限不得逾1 年，修
    正後易服勞役之期限，顯然較修正前為長，對行為人較為不
    利。
４、綜合比較：行為後法律有變更者，何者為最有利於行為人之
    法律，應就有關犯罪構成要件及刑之加重或減輕等一切情形
    ，綜合全部罪刑之結果而為比較適用，本件被告經本院就違
    反槍砲彈藥刀械管制條例部分犯行併科罰金，罰金易服勞役
    部份，修正後之刑法折算標準1,000 元折算1 日雖較舊法之
    900 元折算1 日對被告有利，然修正後刑法之易服勞役折算
    之最高日數為1 年，修正前之刑法為6 個月，超出部分均依
    比例折算，本件被告之罰金刑部分，依修正後之刑法，經以
    1000元折算1 日，應易服勞役約400 日，超過1 年（365 日
    ），以1 年之日數比例折算，至多易服勞役1 年；依修正後
    之刑法最有利於被告之折算標準（即新台幣900 元）約444
    日，超過6 月（180 日），以6 月之日數比例折算，至多易
    服勞役6 月。經綜合比較，適用修正前之刑法較有利。
據上論斷，應依刑事訴訟法299 條第1 項前段，槍砲彈藥刀械管
制條例第8 條第4 項、第12條第4 項、刑法第11條前段、第2 條
第1 項前段、修正前刑法第47條第1 項、刑法第55條、修正前刑
法第42條第2 項、第3 項、刑法第38條第1 項第1 款，判決如主
文。
本案經檢察官甲○○到庭執行職務。
中    華    民    國    95    年    11    月    16    日
                  刑事第一庭    審判長法  官  陳明富
                                      法  官  方百正
                                      法  官  陳宛榆
以上正本證明與原本無異。
如不服本判決，應於判決送達後10日內，向本院提出上訴狀。
中    華    民    國    95    年    11    月    16    日
                                      書記官  劉企萍
附錄本判決論罪之法條
槍砲彈藥刀械管制條例第8條
未經許可，製造、販賣或運輸鋼筆槍、瓦斯槍、麻醉槍、獵槍、
空氣槍或第4 條第1 項第1 款所定其他可發射金屬或子彈具有殺
傷力之各式槍砲者，處無期徒刑或5 年以上有期徒刑，併科新臺
幣1 千萬元以下罰金。
未經許可，轉讓、出租或出借前項所列槍枝者，處5 年以上有期
徒刑，併科新臺幣1 千萬元以下罰金。
意圖供自己或他人犯罪之用，而犯前二項之罪者，處無期徒刑或
7 年以上有期徒刑，併科新臺幣1 千萬元以下罰金。
未經許可，持有、寄藏或意圖販賣而陳列第1 項所列槍枝者，處
3 年以上10年以下有期徒刑，併科新臺幣700 萬元以下罰金。
第 1 項至第 3 項之未遂犯罰之。
槍砲彈藥刀械管制條例第12條
未經許可，製造、販賣或運輸子彈者，處1 年以上7 年以下有期
徒刑，併科新台幣500 萬元以下罰金。
未經許可，轉讓、出租或出借子彈者，處6 月以上5 年以下有期
徒刑，併科新台幣300 萬元以下罰金。
意圖供自己或他人犯罪之用，而犯前二項之罪者，處3 年以上10
年以下有期徒刑，併科新台幣700 萬元以下罰金。
未經許可，持有、寄藏或意圖販賣而陳列子彈者，處5 年以下有
期徒刑，併科新台幣300 萬元以下罰金。
第 1 項至第 3 項之未遂犯罰之。


司法院資訊處製作；財團法人民間司法改革基金會備份。
